# 请教陈版子公司股改，母公司长投及合并报表如何处理

提问人：cjzhangyong 时间：2015-06-27 08:38:07
母公司A初始投资子公司B， 600 万元，占比60%，少数股东投资 600 万元，占比40%，溢价 200 万。股改前所有者权益如下实收资本1000 万，少数股东投资产生的资本公积资本溢价 200 万，未分配利润 90 万，盈余公积 10 万。 1 、股改前母公司长投与子公司所有者权益抵销 借：实收资本 1000 资本公积 200 盈余公积 10 未分配利润 90 贷：长期股权投资 600 资本公积 120 （母公司部分 200 0.6 ） 未分配利润 60 （ 100 0.6） 少数股东权益 520 （400+200 0.4+100 0.4），这里少数股东投资溢价 200 是全部归属母公司还是按照比例 分母公司与少数股东 2 、公司股改 净资产 1300 折股为 1200 股， 股改后 所有者权益 股本 1200 资本公积——资本溢价 100 这里母公司跟少数股东持股比例不变，母公司的长期股权投资是否需要重新计量，母公司长投与子公司所有者权益如何抵销

回答人：chenyiwei
如果子公司由有限责任公司按基准日经审计帐面净资产整体折股变为股份有限公司的，则母公司个别报表层面的长期股权投资成本不变，即不做账务处理。 如果子公司原为全民所有制、集体所有制等非公司制企业，按国有企业公司制改建的相关规定改制为有限责任公司或股份有限公司的，则按《企业会计准则解释第 2 号》第二条处理：“企业的子公司进行公司制改制的，母公司通常应当按照《企业会计准则解释第 1 号》的相关规定确定对子公司长期股权投资的成本，该成本与长期股权投资账面价值的差额，应当调整所有者权益”。

提问人：julycy 时间：2015-09-15 20:07:11
请教陈版，如是共同控制及重大影响按权益法核算的投资公司股改，长期股权投资-成本是否也不用调整。

回答人：chenyiwei
被投资公司由有限责任公司变为股份有限公司时不调整；被投资企业进行公司制改建并按评估值调账时，需按比例调整。

提问人：唐山小泥巴 时间：2016-08-19 15:55:09
请教陈老师，我公司控股子公司改制，以净资产折股变为股份公司，事务所要求子公司将基准日留存收益（盈余公积、未分配利润）
转入了资本公积，请问再编制合并报表时 需要处理吗？谢谢！

回答人：chenyiwei
个人理解，在合并报表层面，对子公司权益的内部结转可以恢复到最初来源，即在合并报表层面仍体现为留存收益。